# 反向购买相关问题

提问人：lisa2492967 时间：2016-08-08 21:47:27
请教大家，若B公司原股东以向A上市公司原股东支付一部分现金加代替A上市公司偿还部分债务为对价，向A上市公司原股东收购A上市公司53%股权，同时B公司将自己的全资子公司的60%股权转让给A上市公司,此举完成后结果是B公司原股东控股A上市公司，A上市公司控股B公司，这种情况能够作为反向购买确认吗？若作为反向购买，A上市公司长投该如何确认？（A上市公司已失去持续经营能力）

回答人：chenyiwei
如果受让上市公司股权和将全资子公司股权注入这两项交易互为前提，同时生效，构成一揽子交易的，则仍可以认为构成反向购买。
A的个别报表层面对B的长期股权投资按公允价值进行初始计量，后续按成本法计量。

提问人：zengfengxia 时间：2016-08-24 15:43:03
陈版这种情况下，如果股东之间支付现金偿还债务交易结果已经可以实现对上市公司公司的控制，后续交易做为同一控制下企业合并是不是也可以接受？

回答人：chenyiwei
不建议。第一是仅仅支付现金偿还债务一般不能实现对上市公司的控制；第二是这些交易都是一揽子的，不应分拆处理。